# 固定资产与长期待摊费用

提问人：al2006091174 时间：2019-03-27 15:13:01
陈版，有两个问题想请教您： 1 、集团公司 A将其自有土地及房屋建筑物交给全资子公司 B 使用，使用过程中B 自建了一个职工食堂，B 将其作为固定资产核算（虽然没有产权证，但不影响其满足固定资产准则的条件）。 5年后，B 公司搬家，原址被集团无偿交给其集团另一全资子公司C 使用。这个职工食堂如何处理？实物资产仍在，但 B 搬走之后食堂就不满足固定资产确认条件了，相关的经济利益也不可能流入 B 了。职工食堂是否应该在B 公司搬家的当期计入损益？另外本次审计的目的是集团整体清审评，职工食堂在 B 公司账面核减，评估人员是否需要在评估集团固定资产时，增加关于职工食堂的价值？
2 、在满足固定资产确认条件、但是没有权利证书的房屋建筑物是否可以确认固定资产？我觉得可以，但是总觉得又多少有些瑕疵。例如前面的那个职工食堂，可能属于违建了。

回答人：chenyiwei
1 、B 公司应将不再使用的食堂的账面价值转入损益，也可以看作无偿移交冲减权益。接受方按无偿划入资产处理。
2 、在满足固定资产确认条件、但是没有权利证书的房屋建筑物，可以确认为固定资产，但需在附注中披露其无权证也不可能办理权证，因而其所有权受到一定限制的事实。